臺灣高等法院刑事判決　　　　　　　100年度侵上訴字第170號
上　訴　人
即　被　告　李諺霖原名李成學.
選任辯護人　王淑琍律師
上列上訴人即被告因妨害性自主等案件，不服臺灣板橋地方法院
100 年度侵訴字第36號，中華民國100 年6 月10日第一審判決（
起訴案號：臺灣板橋地方法院檢察署100 年度偵字第248 號），
提起上訴，本院判決如下：
    主  文
原判決撤銷。
李諺霖犯乘機性交罪，處有期徒刑肆年貳月。又犯竊盜罪，處有
期徒刑月。應執行有期徒刑肆年肆月。
    事  實                                                                
一、李諺霖（原名李成學）為駕駛車號982-B2號營業小客車之司
    機，於民國99年11月25日凌晨4 時許，在位於新北市○○區
    ○○路之星聚點KTV 前，搭載自該KTV 甫消費後離開之A 女
    （警卷代號00000000號，已成年，其真實姓名詳卷內所載）
    及其友人，嗣A 女之友人於新北市○○區○○路先下車後，
    李諺霖續依指示，駕車前往A 女位於新北市三重區之住處，
    途中A 女因酒醉多次嘔吐，惟於抵達A 女住處時，A 女無法
    尋得鑰匙，並撥打電話給鎖匠未果，A 女因體內酒精發作致
    多次嘔吐，昏沉倒於車上，其間雖聽聞其謝姓友人來電，亦
    無法接聽；李諺霖見狀，竟基於乘機性交之犯意，搭載A 女
    前往址設新北市○○市○○街18號之雅登汽車旅館，於同日
    上午4 時50分許抵達旅館後，李諺霖向該旅館櫃檯人員謝志
    明表明欲休息，並回身逕自該車後座拿取A 女之皮包，從中
    抽取新臺幣（下同）1000元交給謝志明以支付休息房費，旋
    駕車進入該旅館115 號房之1 樓車庫，停妥車輛並自行關閉
    車庫鐵門後，李諺霖即攙扶A 女進入2 樓房間，使其睡臥於
    床，利用甲女酒醉、意識不清且行動無法自主，處於相類於
    精神障礙而不知抗拒之狀態，脫去A 女全身衣物，拆開該旅
    館所備置之保險套，自行套用於生殖器上並侵入A 女陰道內
    ，乘機對A 女性交得逞，復持行動電話對A 女拍攝全裸照片
    2 張（業經李諺霖自行刪除，妨害秘密部分未據告訴）。李
    諺霖見A 女仍酒醉未醒，擬將休息改為住宿，且見A 女皮包
    內尚有5 張仟元大鈔，竟起意行竊，除為補足住宿費用、收
    取車資270 元外，餘款即意圖為自己不法之所有，於拿取該
    5 張仟元鈔票，並自行從A 女皮包拿取A 女之身分證以供櫃
    檯登記，於同日上午6 時8 分，駕車至櫃檯向謝志明表示A
    女酒醉欲更改為住宿，並補足差額580 元，再自行扣除車資
    270 元後，就所餘之4150元款項竊取之，另將A 女身分證交
    付櫃檯登記及囑咐謝志明於A 女退房時返還該身分證，即駕
    車離開。謝志明於約2 分鐘後，即撥打該115 號房電話詢問
    如何返還身分證，A 女聞聲驚醒，發覺其全身赤裸，身處不
    明汽車旅館內，立即檢查皮包發現財物短少，旋於約5 分鐘
    後電請櫃檯人員協助報警處理，始悉上情。
二、案經A 女訴由新北市政府警察局移請臺灣板橋地方法院檢察
    署檢察官偵查起訴。
    理  由                                                                
壹、程序方面：
    按被告以外之人（包括證人、鑑定人、告訴人、被害人及共
    同被告等）於審判外之陳述雖不符刑事訴訟法第159 條之1
    至之4 等4 條之規定，經當事人於審判程序同意作為證據，
    法院審酌該言詞陳述或書面陳述作成時之情況，認為適當者
    ，得為證據，刑事訴訟法第159 條之5 第1 項定有明文。查
    本件下列所用於證明被告李諺霖犯罪之被告以外之人於審判
    外之供述，公訴人、被告及其辯護人均於本院準備程序中表
    示同意作為證據（見本院卷第59至60頁），而本院審酌上開
    供述證據製作時之情況，無不當取供及證明力明顯過低之瑕
    疵，認以之作為證據應屬適當，揆諸前開規定，前揭證據資
    料應有證據能力。
貳、實體方面：
一、訊據被告李諺霖固坦承有於99年11月25日凌晨4 時50分許，
    駕駛營業用小客車搭載酒醉嘔吐之告訴人A 女至雅登汽車旅
    館115 號房，並共拿取告訴人之1500元支付旅館費用，有將
    告訴人扶至旅館房間內，且有撕開旅館房間中放置之保險套
    外包裝，迄至上午6 時8 分始行離去，離去前並有持手機拍
    攝告訴人之裸照2 張等事實，惟矢口否認有何乘機性交、竊
    盜犯行，辯稱：伊自始未違反告訴人意願，係應告訴人要求
    載至汽車旅館，1000元休息費用係經告訴人同意支付，在旅
    館中告訴人表示想要與伊發生性行為並脫下自身衣物，伊撕
    開保險套外包裝，將保險套交給告訴人，但告訴人未替伊戴
    上，僅撫摸伊生殖器對伊手淫，伊並未射精，後伊要離去時
    ，告訴人要伊向旅館更改為住宿，並自皮包中取出身分證及
    500 元給伊，伊還倒貼80元支付差額等語；其辯護人另以：
    告訴人仍可指示被告搭載其回三重住處並打電話給鎖匠，顯
    未達酒醉不醒人事，告訴人有可能在酒醉時隨口允諾被告從
    其皮包拿錢支付旅館費用，及要求並幫被告手淫，雖自告訴
    人外陰部、陰道深處所採集之DNA 經鑑定與被告之Y 染色體
    DNA-STR 型別相符，但可能係告訴人替被告手淫後，再撫摸
    自己陰部導致沾染，況未採得被告精子，足證被告未乘機性
    交，另無事證證明告訴人有攜帶6000元現金，縱有攜帶，更
    無法證明係被告所取走等語為辯。經查：
（一）告訴人於上開汽車旅館內遭被告性侵害一節，經其於偵查
      中為證時陳述：伊因電話聲驚醒，清醒後發現伊在旅館床
      上，身旁無人，未蓋棉被、未穿衣服，衣服、內衣在床邊
      黑色椅子上，內褲在床上伊身旁，錢包的6 張仟元鈔票不
      見了，伊遂打電話問旅館櫃檯，櫃檯人員告知是一位計程
      車司機帶伊來的，伊就請櫃檯人員幫伊報警，伊不知道何
      人幫伊脫衣服，醒來陰部有刺刺癢癢之情形，為之前所無
      等語（見偵查卷第48頁）。隨後到場之警方人員帶同告訴
      人前往醫院採證、鑑定結果：告訴人外陰部棉棒、陰道深
      部棉棒DNA ，與被告之Y 染色體DNA-STR 型別相符，告訴
      人內褲褲底內層標示00000000處之Y 染色體DNA-STR 型別
      為混合型，不排除來自、混有被告或與其具有相同父系血
      緣關係之人，有內政部警政署刑事警察局100 年1 月13日
      刑醫字第0990166167號鑑定書1 紙在卷可按（見偵查卷第
      103 至104 頁）。而被告搭載告訴人至上揭旅館，經1 小
      時餘後離開，其間並無其他人進入該房間，此經證人即該
      旅館櫃檯人員謝志明於偵查中證稱：自被告進入該旅館房
      間到警察來之前，並無其他人進入等語（見偵查卷第55頁
      ），則告訴人因櫃檯人員謝志明來電驚醒而報警，嗣經採
      集檢體送驗，其過程除被告外，告訴人並無與被告以外之
      與被告具有相同父系血緣關係之人有所接觸，故可排除該
      等男性DNA 來自被告以外與被告具有相同父系血緣關係之
      其他人，是上揭檢體內之Y 染色體應來自被告無誤。由告
      訴人外陰部、陰道深處、內褲褲底內層等處均發現被告之
      DNA 一節，可證被告之身體某部分應有接觸告訴人之外陰
      部、陰道深處，始會留下該等跡證，此與告訴人上揭偵查
      中證述，在案發後醒來時，感覺陰部有刺刺癢癢，先前並
      無此情形等情相符，故被告確有以身體某部分進入告訴人
      陰道一節，堪以認定。
（二）被告係以其生殖器侵入告訴人之陰道，有下列證據可參：
    1.案發後經警至上揭旅館115 室2 樓勘察，在床邊地面發現
      拆開之保險套外包裝1 個，然未發現保險套，有現場採證
      照片1 幀可憑（見偵查卷第31頁），惟被告於案發後之99
      年11月26日首次警詢中，就現場遺留拆封之保險套包裝一
      事，表示不知情等語（見偵查卷第6 頁），於100 年1 月
      6 日檢察官第1 次偵訊中，亦表示，伊不知道為何會有已
      開封保險套，伊看見桌上有保險套，就拿起來看，並未開
      封，有摸到保險套，但真的不知道保險套為何會開封等語
      （見偵查卷第43頁），嗣經警於100 年1 月12日提出勘查
      報告，記載至上揭旅館115 室2 樓勘察，在床邊地面發現
      1 開拆之保險套外包裝，床頭左側矮櫃上另有完整未拆封
      保險套1 個；現場採獲之保險套外包裝（證物編號1-1 ）
      及床頭右側矮櫃上（證物編號9-2 ）指紋等，與被告左拇
      指、右環指指紋相符等情，有新北市政府警察局三重分局
      轄內00000000遭性侵案現場勘察報告及所附採證照片、內
      政部刑事警察局99年12月2 日刑紋字第0990166689號鑑定
      書等在卷可稽（見偵查卷第81至94、101 至102 頁），被
      告方於100 年1 月20日檢察官第2 次訊問時改稱：該保險
      套包裝係伊拆開等語（見偵查卷第107 頁），迄原審及本
      院審理中，亦均坦承有拆開該保險套包裝之行為，已堪認
      定。又經被告供稱：伊因告訴人說想要，就從旁邊拿保險
      套，拆開保險套包裝，且將自己長褲脫下，翻開內褲等情
      （見偵查卷第107 頁），及於原審審理中供稱：告訴人說
      想要，請伊去戴套，因伊從未自己戴過，故撕開包裝後將
      保險套交給告訴人等語（見偵查卷第53頁反面），雖其所
      指「告訴人說想要」一節，衡與後述告訴人當時泥醉之狀
      況不符，然上開供詞已足說明被告係因欲與告訴人發生性
      行為，且欲戴用於生殖器而拆開保險套之意圖甚明；參以
      保險套係套戴於男性生殖器以避免女方懷孕之用品，如以
      其他器具或身體其他部位侵入陰道，既無使人懷孕之可能
      ，洵無使用保險套之必要；故被告既有以身體某部分進入
      告訴人陰道，復有拆開保險套使用，可資證明其係以生殖
      器進入告訴人之陰道；且被告雖戴用保險套後侵入，其精
      液以外之體液仍有沾染於告訴人之陰道內。
    2.另自被告所述告訴人進入房間、睡臥於床後之經過，均未
      提及告訴人有何清理保險套之行為，而被告離去後，告訴
      人旋經櫃檯人員來電而驚醒，未久即請櫃檯人員代為報警
      ，如現場留有拆封後之保險套，告訴人實無清除該重要證
      據之可能，如欲清除，亦無空留該外包裝之必要，然現場
      竟僅留有拆開之包裝而未發現該保險套，以該保險套拆開
      後，僅有被告1 人離開該房間，故常理下該保險套應仍位
      於該115 號房內，惟警方於房內遍尋不著，足徵被告於離
      去時，為免該保險套遺留成為證據，亦一併帶走該使用過
      之保險套，或沖入房內馬桶，以免被查緝性侵害之事；如
      被告所辯係告訴人主動要求與其發生性行為，甚至主動為
      其撫摸生殖器自慰，該保險套經拆開後，即交給告訴人，
      未曾使用，亦未侵入告訴人陰道等情為真，則被告既依告
      訴人請求而開拆保險套，為何未戴上保險套，反逕將保險
      套交給告訴人？而該保險套及其包裝如均未沾染被告體液
      ，被告何以特意獨獨攜離該保險套？且被告就現場何以留
      有已開封保險套包裝一事，前後供述反覆不一，若其係遭
      誣指乘機性交，按理當會立即辯駁以示清白，豈會就此有
      利於己之事實，於首次警詢、偵查中均未提及？被告於偵
      查中更出以「應該驗不出來」等語（見偵查卷第107 頁）
      ，適足說明其因已攜離、清除該保險套，存有未留跡證之
      信心，故於警詢、偵查之初，均否認其情，待得悉經鑑定
      其體液仍有沾染於告訴人之陰道，且保險套包裝上亦驗出
      其指紋，始改以告訴人撫摸其生殖器自慰，並自行將其體
      液沾染於自己之陰道內等辯詞，惟若告訴人有心誣陷被告
      ，將被告體液沾染於保險套內並加保管存證，豈非更具說
      服力，何以保險套竟失其所蹤？是被告前後所辯，均明顯
      悖於常情事理。又被告因戴有保險套，故於告訴人陰道等
      處所採跡證，當然驗無被告之精子，況並非未發現精子細
      胞，即可倒果為因推論無性交行為，辯護人以採無被告精
      子為辯，並不足採。
    3.被告辯稱係因告訴人說想要，嗣又撫摸其生殖器自慰等語
      ，然經告訴人於偵查中證述：伊並沒有用手幫被告自慰等
      語明確（見偵查卷第156 頁），並參以被告於偵查中陳稱
      ：伊幫告訴人蓋棉被，看見告訴人一直發抖，問告訴人說
      小姐妳是不是還會冷等情（見偵查卷第107 頁），則告訴
      人酒後畏寒，身體發抖，並接連嘔吐，無法行走、需人攙
      扶，顯有不適且意識模糊，如何會向被告表示想要與被告
      發生性行為？又何以能用手撫摸被告生殖器？且被告於警
      詢中亦供稱：與告訴人不認識，沒有仇恨糾紛等語（見偵
      查卷第6 頁反面），其與告訴人僅為計程車司機及乘客關
      係，本不相識，亦無宿怨，告訴人實無犧牲己身名節而誣
      指被告性侵害之必要；被告上揭所辯告訴人主動為其自慰
      等語，以及辯護人所稱告訴人撫摸被告生殖器後，再撫摸
      自己陰部，亦可能造成相同鑑定結果等語，皆與事實不符
      ，均不足採信。
（三）告訴人於被性侵害時，係於酒醉、意識不清且行動無法自
      主，處於相類於精神障礙而不知抗拒之狀態，有下列證據
      可參：
    1.經證人A 女於偵查中證稱：伊於99年11月24日晚間至星聚
      點KTV 唱歌，不知喝多少啤酒，與謝姓友人一起搭車離開
      ，由其友人打電話叫計程車；後友人先在板橋下車，伊應
      該有與司機說送伊至住處路口，在車上伊有向司機說想吐
      ，開車門往外吐，吐完後頭暈，就不知發生何事，伊一路
      上都昏沈，司機送伊到家路口時說到了，伊發現未帶鑰匙
      ，打電話給鎖匠，邊打邊吐，但鎖匠未接，伊又吐，吐後
      就倒在車上，伊記得有人打電話給伊，但伊無法接，伊很
      暈；昏沈過程中，記得有人拿熱茶給伊喝，伊被燙到，後
      來又睡著；其後因電話聲驚醒，發現在旅館內，身旁沒人
      ，係旅館櫃檯人員打電話至房間告知伊證件在櫃檯，要伊
      記得領取；當時伊在床上，沒蓋棉被，也沒穿衣服，內衣
      及衣服均放在床旁椅上，內褲放在床上伊身邊；伊不知何
      人幫伊脫衣服：當時陰部有刺刺癢癢情形，先前並無此情
      形；伊打電話問旅館櫃檯，櫃檯人員告知是一位計程車司
      機帶伊來的，伊就請櫃檯人員幫伊報警；在旅館當時不知
      有沒有人摸伊，當時伊沒有意識等語明確（見偵查卷第47
      至49頁）。經參以前揭勘察報告及照片，現場床邊右側地
      面垃圾桶內發現衛生紙有疑似嘔吐物、床頭右側矮櫃上發
      現裝有沖泡茶水之紙杯1 個、房間門後飲水機上放置咖啡
      及茶包共4 包，其中1 包茶包為拆開狀態情形，均與告訴
      人上揭證述其當天有酒醉嘔吐、在旅館昏沈過程中，伊記
      得有人拿熱茶給伊喝伊被燙到等情相合，可徵其真實。
    2.被告亦於警詢中供稱：伊於99年11月25日凌晨4 時許，在
      新北市○○區○○路上之星聚點KTV 搭載告訴人及其友人
      ，2 人上車時是清醒狀態有說有笑，但伊有聞到2 人身上
      有酒味，後告訴人友人先行下車，伊繼續搭載告訴人至其
      指示之三重區○○路與中華路口，伊不知道告訴人當時有
      無酒醉，但告訴人多次向伊索取塑膠袋，有吐到伊車上，
      且告訴人途中吐過很多次，到了後告訴人找不到鑰匙，說
      要打電話給鎖匠；其後至旅館時，伊見告訴人好像不能走
      路，所以將告訴人攙扶進旅館房內，進入後告訴人就進入
      浴室嘔吐，伊見告訴人嘔吐很痛苦，就建議告訴人到床上
      躺一下，並用旅館內的烏龍茶包泡熱開水給告訴人飲用等
      語（見偵查卷第3 頁反面至第4 頁、第6 頁反面），及於
      原審審理中供稱：當天告訴人在原本要去的三重區○○路
      、中華路口時，有開車門嘔吐，且告訴人找了10多分鐘找
      不到鑰匙；到了旅館之後，伊扶告訴人上樓，告訴人自己
      至廁所扶著垃圾桶吐，伊叫告訴人到床上躺一下，並把垃
      圾筒拿到告訴人旁邊方便告訴人嘔吐，並順手泡茶給告訴
      人喝等語（見原審卷第52頁反面、第34頁）。據上開被告
      供述，告訴人原為清醒，身上有酒味，與友人共乘時尚有
      說有笑，其後即在車上多次嘔吐、至旅館時且不能走路，
      須人攙扶，復續於旅館房間廁所內嘔吐，狀顯痛苦，其即
      泡熱茶給告訴人喝以解酒等情，與告訴人於偵查中證述其
      因在KTV 飲酒，上計程車後因酒醉嘔吐、昏沉、無法接電
      話等情互核相符，則告訴人身體外顯之有酒味、嘔吐、無
      法自行走路、昏沉等情，確均為酒醉之症狀，其飲酒後體
      內酒精功能漸次發作，意識逐漸不清，終致不知發生何事
      等事實，均符其情。
    3.飲酒過量之反應狀況，因個人體質、酒量及當日身體健康
      情形等，其達到酒醉之時間、所顯現之酒醉症狀、意識不
      清之程度，均有不同；本件告訴人因酒致醉之意識狀態，
      究低落達於何種程度，及其辨識能力、依其辨識而行為之
      能力如何，依上開被告之供述、告訴人之證述以觀，自告
      訴人上車至被告搭載告訴人至其三重住處、告訴人致電鎖
      匠之時，告訴人雖飲酒漸受影響，但尚有意識及行為能力
      ，故能告知前往之目的地，並自手機電話簿中正確找出鎖
      匠電話且為撥出；惟於此之後，告訴人嘔吐漸劇，逐漸陷
      於意識不清狀態，於車上昏睡，並就友人來電無力接聽，
      就其如何到達汽車旅館，及於旅館房間中之情況，幾完全
      不復記憶，僅記得喝水被燙到、似乎有閃光拍攝等，於偵
      、審過程中，若問及被告長相、有無脫去其衣物、有無對
      其撫摸、與其互動等問題，均不復記憶，完全無法回答相
      關問題，可判斷告訴人於致電鎖匠後，已漸漸不省人事；
      告訴人於本案中，對於其所控訴被告之相關犯行，當為圖
      澄清而努力回想、描述相關過程，然告訴人卻僅能答以不
      知、不復記憶等，可證告訴人當時確已意識不清，是告訴
      人證述其於打電話給鎖匠後，至被旅館電話驚醒之間，其
      昏睡、無意識等情，可信度極高。至告訴人仍記得喝水被
      燙到、似有閃光拍攝等，為人體對熱度、閃光之自然反射
      ，故其身體對此2 部分有所反應，並有朦朧記憶，亦符常
      理。況告訴人於旅館房間內，意識已陷於不清狀態，已如
      上述，且乏其力，自無可能幫被告手淫，被告辯稱於旅館
      房間中係依告訴人要求而有2 人身體之接觸，且由告訴人
      幫其自慰等語，不可採信，該性侵害行為係被告1 人憑己
      意乘機所為，洵堪認定。
    4.再參以被告於警詢、偵查、原審及本院審理中皆坦承有使
      用手機對A 女拍攝裸照，但隨後已刪除一事，其於偵查中
      供稱：係拍攝告訴人正面全裸之照片，未經告訴人同意等
      語（見偵查卷第126 至127 頁）、於原審審理中供稱：伊
      是在要離開時，拍攝告訴人2 張裸照，拍攝時伊不知A 女
      有無意識、知情否，但伊後來打開照片檔案看，發現2 張
      照片告訴人眼睛都是閉著的等語（見原審卷第54頁反面末
      至55頁），及本院審理中供稱：伊要走時，用手機拍告訴
      人2 張裸照，當時告訴人躺在床上，全身未穿衣服，伊站
      在告訴人腳的地方拍照等語（見本院卷第60頁反面），故
      於被告離去前，告訴人顯係全身赤裸睡臥於床；衡之常情
      ，告訴人殊無任由所偶然搭乘計程車之司機拍攝其裸照之
      理，顯見其當時確處於意識不清之狀態，益徵其所述不知
      發生何事等語為真。
    5.另經證人謝志明於警詢、偵查中證稱：伊撥電話至115 號
      房詢問告訴人身分證要由打掃阿姨拿去或退房再領取時，
      告訴人清楚回答證件放在櫃檯即可，但約5 分鐘後，告訴
      人即回撥櫃檯，詢問旅館有無攝影機、計程車資料及說明
      錢被偷要求報警等語（見偵查卷第18、55頁），參以被告
      離去時所見告訴人睡臥、意識不明情形，則告訴人於睡夢
      中被驚醒，意識尚矇矓，被詢及證件係送至房間或離去時
      再取，告訴人一碰觸身體，即可發現自己全身赤裸，在未
      清楚發生何事前，自不可能選擇讓不明之人進入房間，因
      此答以離去時再領取身分證，然無法立即快速反應要報警
      或詢問自己位於何處，故將電話掛斷，惟約5 分鐘後，告
      訴人即回撥旅館櫃檯，詢問相關過程及要求報警等，則告
      訴人於該數分鐘內，恢復清醒、認清自身所在、回想事發
      經過、清點財物、並著衣等，其時間長短與一般人意識恢
      復、查知受害立即報警等狀態相符，辯護人以證人謝志明
      所言告訴人清楚表示證件領取方式，推斷告訴人當時意識
      清晰，置告訴人約5 分鐘後即回撥櫃檯之反應不論，與經
      驗法則不符，無足證明告訴人被性侵害時之女意識清晰。
（四）被告另辯稱其因告訴人未攜帶家中鑰匙，受告訴人要求，
      將告訴人送往較近的旅館等語。然查，被告駕駛上開計程
      車，於案發當日上午約4 時50分進入上揭旅館，迄同日上
      午約6 時8 分始行離開，且被告駕駛該計程車進入旅館11
      5 號房後，有將1 樓車庫大門關上等情，有前揭現場勘察
      報告及所附該旅館櫃檯監視器翻拍照片2 紙可按（見偵查
      卷第81背面、94、95頁），並經證人謝志明於偵查中證述
      明確（見偵查卷第55頁）。參以被告於警詢中供稱：伊曾
      遇到乘客酒醉無法支付計程車費或嘔吐在計程車上情形，
      伊記得約2 到3 次，伊都是將乘客送至派出所，交由警察
      處理等語明確（見偵查卷第4 頁反面），則被告已擔任計
      程車司機數年，亦經歷過乘客酒醉無法支付計程車費或嘔
      吐在計程車上情形，已知可託警為適當處理，且知應避免
      與單一女性乘客共處一室，以免引生誤會，然其此次並未
      依循過去處理模式，反將女性乘客載往汽車旅館，又未迅
      速離去，於進入時，即關上車庫鐵門，與告訴人共處約1
      小時許，且在該旅館房間內，撕開旅館備置之保險套外包
      裝取出保險套，由該等情節均徵被告係因發現告訴人獨自
      一人，且酒醉意識不清，萌生色欲，始搭載告訴人至上揭
      旅館內為乘機性交之犯行明確。被告雖辯稱：伊進入旅館
      後，扶告訴人上至房間，應告訴人之要求拿告訴人隨身物
      品，伊因雙手拿東西，不方便關車門，方以手肘按下開關
      將房間鐵門拉下等語，惟如被告僅係應告訴人要求，將告
      訴人送至旅館，協助告訴人下車，依常理，應無在房間內
      久留之必要，亦無須關上房間1 樓車庫鐵門；且如被告顧
      慮計程車門未上鎖，大可將手上物品暫放下，將車門上鎖
      ，再提物上樓，何需關上鐵門？被告上揭所辯不合常情，
      無法遽信。
（五）又告訴人於旅館房間內因接獲櫃檯人員來電後，旋於約5
      分鐘之時，即致電旅館櫃檯表示錢財失竊，請求協助報警
      等情，除經告訴人指訴在卷外，並與證人謝志明所述相符
      ；而告訴人就其皮包內所置現金金額，於偵查中證述：要
      離開KTV 時，伊雖頭有點暈，但還是有意識，伊付完唱歌
      錢後，知道皮包內還有6000多元，但是在旅館醒來時，只
      剩下幾百元等語（見偵查卷第49頁），並於原審審理中證
      述：於案發前一天至上揭KTV 至隔日凌晨離開，消費是與
      同行友人一起分擔，每人出資600 元；伊出門至KTV 時，
      沒有確認身上帶了多少錢，只知道付完KTV 分擔額600 元
      後，身上剩下6000多元，伊當時從皮包中拿出6 張佰元鈔
      票支付KTV 分擔額，當時有點數皮包中有6 張仟元鈔票，
      還有2 、3 張佰元鈔，沒有伍佰元鈔票，伊在旅館房間中
      ，櫃檯人員來電說伊身分證在櫃檯，伊說沒有交付身分證
      ，櫃檯說是計程車司機交付，掛斷電話後，伊查看皮包，
      發現皮包內證件除身分證外，其他健保卡、駕照、信用卡
      都在，而存放紙鈔之夾層內只剩下百元鈔，伊可確定當時
      遺失的金額是6000元等語（見原審卷第49頁反面、50、15
      6 頁），而告訴人離去KTV 時，係與謝姓友人共乘計程車
      ，尚能與友人談笑及向被告指示目的地，足見其當時仍有
      足夠之意識點數皮包內現金；且參以告訴人之歷次陳述情
      形，其對於在旅館清醒後所發現皮包內尚留有數張佰元鈔
      ，僅仟元鈔票不見，對其意識不清時所發生之情事均不知
      情等語，俱未見有任何故予誇大或妄加揣測之言詞，甚而
      於清醒後請求櫃檯人員報警時，亦僅表示係錢被計程車司
      機偷了，經證人謝志明於警詢、偵查中證稱在卷（見偵查
      卷第18、55頁），告訴人顯未任指其他被害情事，或藉機
      妄指其失竊若干鉅資，而一般人於皮包內攜帶數千元金錢
      ，至屬平常，堪認告訴人當時察看皮包而發現有金錢不翼
      而飛之情為真，其所記得之金額應屬無誤；參以於該期間
      內得取走告訴人皮包內金錢者，僅有被告1 人，則被告有
      竊取告訴人金錢之行為，即足認定。又告訴人於分擔KTV
      費用後，尚有點數皮包內金額，其後即搭乘被告駕駛之計
      程車，於該車上係由被告自告訴人之皮包內拿錢付旅館費
      ，並由被告將該皮包拿入旅館房間，此均經被告供陳在卷
      ，故告訴人並無取出皮包支付其他費用之動作，且皮包內
      之證件、佰元鈔均在，當亦無如被告所辯告訴人於酒醉間
      打開皮包不慎掉落款項於不明處所之可能。
（六）告訴人雖稱其遺失之金額為6000元，然查：
    1.該旅館之費用，經證人謝志明於警詢中陳稱：該旅館休息
      預收1000元，3 小時內退房找200 元，司機有付1000元，
      司機離開時告知伊該115 號房有一女子酒醉，要改住宿，
      伊告知要補差額580 元，司機拿600 元給伊，伊找完錢，
      該司機即離開等語（見偵查卷第17頁反面至18頁），及於
      偵查中證稱：被告開計程車來說要登記休息，付款時是探
      頭到後面，然後拿錢給伊，休息費用是800 元，是先付10
      00元，退房時再退200 元；過約1 小時，被告開車出來，
      說女生有點酒醉，拿著女生的證件說要改登記住宿等語（
      見偵查卷第55頁），另經被告供稱：伊進入旅館時，細伸
      手到後座拿告訴人錢包，支付1000元給櫃檯人員，離開時
      係拿500 元及告訴人之證件給謝志明等語（見偵查卷第56
      、162 頁），及於原審審理中供稱另貼80元等語（見原審
      卷第54頁），故被告所拿取告訴人之金錢中，有1580元係
      用以支付旅館費用。
    2.再者，被告以駕駛計程車載客為業，本應收取相當之車資
      為對價，其於原審審理中陳稱告訴人應付車資為270 元等
      語（見原審卷第54頁），衡之被告自位於新北市○○區○
      ○路一段1 號之星聚點KTV 前搭載告訴人及其友人，先前
      往新北市○○區○○路容告訴人友人先下車，續前往告訴
      人位於新北市三重區住○○路程，其所稱上開車資堪為採
      信。
    3.承上，被告雖自告訴人之皮包內共拿取6000元，惟其中15
      80元係用於支付旅館費用，另則基於收取車資之意思拿取
      其中270 元，則被告基於不法所有之意思而竊取之款項應
      為4150元（0000000000000＝4150），亦堪認定。
（六）綜上所述，本件事證已臻明確，被告所辯各節，皆無足採
      ，其乘機性交、竊盜犯行，均堪認定，俱應依法論科。
二、按對於男女利用其精神、身體障礙、心智缺陷或其他相類之
    情形，不能或不知抗拒而為性交者，刑法第225 條第1 項設
    有處罰之明文。其所謂相類之情形，係指被害人雖非精神、
    身體障礙、心智缺陷，但受性交時，因酣眠等相類似情形，
    致無同意性交之理解，或無抗拒性交之能力者而言；至被害
    人縱因自己之行為導致該等情狀，仍不能解免乘機對其性交
    者之刑責（最高法院96年度台上字第4376號判決意旨參照）
    。本件被告趁告訴人酒醉處於意識不清、不知且不能抗拒之
    機會，以生殖器進入告訴人之陰道對之性交，並乘告訴人酒
    醉不知之際，竊取告訴人皮包內現金4150元，核其所為，係
    犯刑法第225 條第1 項之乘機性交罪及同法第320 條第1 項
    之竊盜罪；公訴意旨雖認被告竊取之金額為6000元，然除41
    50元外，其餘之1850元係用於支付車費、旅館費，被告於此
    部分並無不法所有之意圖，如前所述，此1850元部分不能證
    明被告犯竊盜罪，原應就此部分為無罪之諭知，然公訴意旨
    既以此部分與前揭論處竊盜罪部分有實質上一罪關係，故不
    就此部分另諭知無罪，附此說明。被告所犯上開乘機性交、
    竊盜2 罪間，犯意各別，行為互殊，應分論併罰。
三、原審據以論科，固非無見，然查：（一）被告係以其生殖器
    進入告訴人陰道而為性侵害行為，已如前述，原審泛指為以
    身體之不明部位進入，此部分之事實認定尚非妥適。（二）
    又被告竊取之金額應為4150元，其餘1850元部分，尚難證明
    被告存有不法所有之意圖，原審關於此部分金額及相關接續
    犯之認定，亦有未洽。被告不服原審判決，提起上訴，上訴
    意旨略以：告訴人於上車時能清楚表達前往地點、打電話給
    鎖匠、向櫃檯人員謝志明清楚告知證件放在櫃檯，可見告訴
    人未達酒醉不醒人事之程度，另告訴人對其酒醉後之事情，
    幾完全無印象，故可能告訴人有同意被告拿錢支付旅館費、
    幫被告手淫，僅因酒醉而無印象，以被告倒熱茶幫告訴人解
    酒，被告顯無不法意圖，而被告確信告訴人幫其手淫，不會
    有證據，故於偵查之初，為求防禦而隱匿告訴人對其手淫一
    事；告訴人可能替被告手淫後，經自慰而將被告之DNA 沾染
    於自己陰道，現場亦查無保險套或驗出精子細胞，顯見被告
    所述為真；另無法證明告訴人攜帶6000元，告訴人亦可能於
    酒醉間掏東西之時，誤將錢財掉落而不自知，原審僅因被告
    拿1000元支付旅館費，即認被告竊取6000元，顯屬臆測等語
    。惟查，本院就如何認定被告趁告訴人因酒醉而意識不清之
    際，以生殖器侵入告訴人陰道而對之乘機性交、竊取告訴人
    皮包內金錢等行為，已一一列舉其事證並說明如上，上訴理
    由猶執詞反覆爭執，否認犯罪，俱無理由。惟原判決既另有
    上開可議之處，仍應由本院予以撤銷改判。爰審酌被告正值
    壯年，且從事大眾運輸業，擔任計程車司機，受社會一般人
    之信任，委其載運，竟不知律己自制，縱任一己慾念，見所
    搭載之告訴人因酒醉意識不清，無力抗拒，即載往旅館內為
    性侵害行為，並竊取其現金，不惟造成被害人身心創痛、財
    物損失，且影響社會治安，惡性非輕，另參酌其前無犯罪判
    刑之紀錄，有本院被告前案紀錄表可參，併其智識程度、生
    活狀況、犯罪之動機、手段、目的、所生之危害、犯後之態
    度等一切情狀，分別量處如主文第2 項所示之刑，並定其應
    執行刑。另扣案之電腦、手機、DV影帶、相機、隨身碟、記
    憶卡、導航機、他人證件等物，核皆與本案犯罪事實無關，
    故均不併為沒收之宣告，併為敘明。
據上論斷，應依刑事訴訟法第369 條第1 項前段、第364 條、第
299 條第1 項前段，刑法第225 條第1 項、第320 條第1 項、第
51條第5 款，判決如主文。
本案經檢察官蔡秋明到庭執行職務。
中    華    民    國   100    年    9     月    13    日
                  刑事第十九庭審判長法  官  鄧振球
                                    法  官  潘翠雪
                                    法  官  彭幸鳴
以上正本證明與原本無異。
妨害性自主部分，如不服本判決，應於收受送達後10日內向本院
提出上訴書狀，其未敘述上訴之理由者並得於提起上訴後10日內
向本院補提理由書（均須按他造當事人之人數附繕本）「切勿逕
送上級法院」。
竊盜部分，不得上訴。
                                    書記官  陳靜姿
中    華    民    國   100    年    9     月    13    日
附錄本案論罪科刑法條：
刑法第225 條第1項（乘機性交猥褻罪）
對於男女利用其精神、身體障礙、心智缺陷或其他相類之情形，
不能或不知抗拒而為性交者，處3 年以上10年以下有期徒刑。
刑法第320 條第1 項（竊盜罪）
意圖為自己或第三人不法之所有，而竊取他人之動產者，為竊盜
罪，處5 年以下有期徒刑、拘役或500 元以下罰金。